臺灣高雄地方法院刑事判決　　　　　　　 94年度易字第110號
公　訴　人　臺灣高雄地方法院檢察署檢察官
被　　　告　乙○○
上列被告因竊盜案件，經聲請簡易判決處刑（93年度偵字第1249
9號）， 本院認不宜以簡易判決處刑，改依通常程序審理，判決
如下：
    主  文
乙○○共同竊盜，累犯，處有期徒刑柒月。
    事  實
一、乙○○前因違反麻醉藥品管理條例案件，經本院判處有期徒
    刑5 年2 月確定；又另因違反麻醉藥品管理條例案件，經本
    院判處有期徒刑6 月確定。嗣經本院就上開2 罪定應執行刑
    為有期徒刑5 年8 月，於民國88年11月5 日假釋出監，並於
    92年3 月11日假釋期滿未經撤銷假釋而以執行完畢論。詎乙○○於93年6 月20日某時許，經其友人即年籍姓名不詳綽號
    「吉彬」之男子邀約共同載運另1 名友人之物品後，即由綽
    號「吉彬」之男子駕駛甲○○所有車牌號碼為785 －ＱＶ號
    之自大貨車（甲○○於93年6 月18日上午6 時許，在台南市
    永康市○○○路242 巷口前遭竊）搭載乙○○，於同日凌晨
    3 時40分許，2 人抵達高雄縣旗山鎮○○○路一巷264 號前
    ，綽號「吉彬」之男子要求乙○○操作前開自大貨車之起重
    機，幫忙載運Ｈ型鋼鐵沖床，乙○○雖不會操作起重機，惟
    因當時已是半夜時分，四下無人，現場又是山區，深黑一片
    ，乙○○已預見綽號「吉彬」之男子欲偷竊Ｈ型鋼鐵沖床，
    且其發生亦不違背乙○○本意，仍與綽號「吉彬」之男子，
    共同基於意圖為自己不法所有之犯意聯絡，趁無人注意之際
    ，由乙○○下車在一旁把風，而由綽號「吉彬」之男子自行
    操作前開自大貨車上之起重機，將丁○○所有之Ｈ型鋼鐵沖
    床1 部，夾起後搬運至大貨車上置放得手，旋為丁○○發現
    ，乙○○即上車，而由綽號「吉彬」之男子駕車逃離，經丁○○向警方報案後，警方在高雄縣橋頭鄉○○村○○路○○
    道路口發現前開自大貨車而追躡在後，綽號「吉彬」之男子
    立即打電話向姓名年籍不詳之人（不知情）請求接應，嗣接
    應之人抵達時，綽號「吉彬」之男子即棄車搭乘接應之人所
    騎乘之機車逃逸，乙○○則自行下車而為警查獲，始知上情
    。
二、案經高雄縣政府警察局岡山分局報請臺灣高雄地方法院檢察
    署檢察官聲請簡易判決處刑。
    理  由
壹、程序方面：本件被害人丁○○曾於警詢中為陳述，其性質雖
    屬傳聞證據，惟其未再於法院審理中為陳述，且查無符合同
    法第159 條之1 至之4 等前4 條之情形，其等所為之上開警
    詢筆錄內容，業經當事人於審判程序同意作為證據，依上開
    規定，是被害人於警詢中之陳述應具有證據能力。
貳、實體方面：
一、訊據被告乙○○對於上開事實均坦承不諱，核與被害人丁○○於警詢中指述情節相符，並經證人即查獲之警員戊○○於
    本院審理中供證屬實，並有搜索扣押筆錄、扣押物品目錄表
    及贓物領結各1 紙、Ｈ型鋼鐵沖床照片2 幀、現場照片3 幀
    在卷可稽，核均與被告自白相符，被告之自白自堪採為論罪
    科刑之依據，本件事證明確，被告犯行堪已認定。
二、核被告所為，係犯刑法第320 條第1 項之竊盜罪。被告與姓
    名年籍不詳綽號「吉彬」之成年男子，就上揭犯行，有犯意
    聯絡及行為分擔，皆為共同正犯。查被告前因違反麻醉藥品
    管理條例案件，經本院判處有期徒刑5 年2 月確定；又另因
    違反麻醉藥品管理條例案件，經本院判處有期徒刑6 月確定
    。嗣經本院就上開2 罪定應執行刑為有期徒刑5 年8 月，於
    88年11月5 日假釋出監，並於92年3 月11日假釋期滿未經撤
    銷假釋而以執行完畢論，有卷附臺灣高等法院被告全國前案
    紀錄表1 份可按，其受有期徒刑之執行完畢，5 年以內再犯
    本件有期徒刑以上之罪，為累犯，依法加重其刑。爰審酌被
    告年紀輕輕，不思正途以賺得財物，甫因竊取自用小客車之
    竊盜案件，經本院以93年度簡字第2437號判處有期徒刑6 月
    確定（不構成累犯），此有前開被告全國前案紀錄表1 份及
    本院依職權調閱前開案卷核閱無訛，素行不佳，且所竊得之
    Ｈ型鋼鐵沖床約新臺幣12萬元，價值匪微，自應受相當程度
    之刑事非難，惟念被告於犯後尚能坦承犯行，態度尚佳，而
    所竊得之物已於查獲後發還被害人保管，所生損害應有所減
    輕，且其係出於未必故意等一切情狀，認公訴人具體求刑有
    期徒刑8 月，猶嫌過重，而量處如主文所示之刑，以資懲儆
    。
三、不另為無罪之諭知部分：
（一）公訴意旨另以：被告與不詳姓名年籍綽號「吉彬」之男子
      ，共同基於意圖為自己不法所有之犯意聯絡，於93年6 月
      18 日 上午6 時許，在台南縣永康市○○○路242 號巷口
      前，竊取甲○○所有車牌號碼785 －ＱＶ之自大貨車，因
      認被告另涉有竊盜罪嫌云云。
（二）按犯罪事實應依證據認定之，無證據不得認定犯罪事實，
      刑事訴訟法第154 條第2 項定有明文。又認定犯罪事實，
      所憑之證據，雖不以直接證據為限，間接證據亦包括在內
      ，然無論直接或間接證據，其為訴訟上之證明，須於通常
      一般之人均不致於有所懷疑，而得確信其為真實之程度者
      ，始得據之為有罪之認定，倘其證明尚未達到此一程度，
      而有合理性懷疑之存在時，即無從為有罪之認定，根據「
      罪證有疑，有利被告」之證據法則，即不得遽為不利於被
      告之認定（最高法院76年臺上字第4986號判例意旨參照）
      。
（三）本件公訴人認被告另涉犯竊盜犯行，無非係以被害人即前
      開自大貨車車主甲○○於警詢之指述、前開自大貨車照片
      2 幀、贓物領具及車輛竊盜、車牌失竊資料個別查詢報表
      －查詢車輛認可資料等，為其論據之基礎。訊據被告堅詞
      否認前開犯行，辯稱係綽號「吉彬」之男子駕駛該自大貨
      車搭載伊前往竊取Ｈ型鋼鐵沖床，伊並不知悉該自大貨車
      係贓車等語。
（四）經查：被害人甲○○於警詢之指述、前開自大貨車照片2
      幀、贓物領具、車輛竊盜及車牌失竊資料個別查詢報表－
      查詢車輛認可資料等證據，均僅得證明被害人甲○○前開
      自大貨車係於前開時、地遭竊，尚不得直接證明為被告所
      竊；且前開自大貨車遭竊之時間、地點與上開被告竊取Ｈ
      型鋼鐵沖床之時間不同、地點亦相距甚遠，又查獲當時，
      前開自大貨車亦非被告所駕駛，此經證人戊○○於本院審
      理中證述屬實，則查獲時前開自大貨車既非被告所駕駛，
      又未查獲綽號「吉彬」之人，即尚難以被告曾乘坐前開由
      他人駕駛之自大貨車前往竊取Ｈ型鋼鐵沖床之事實，逕予
      推認被告有竊取前開自大貨車之事實。又縱認被告之抗辯
      不可採信，除非有積極證據存在，而得證明被告確有行竊
      之主觀意圖及行為之實施，否則，即應為有利於被告之認
      定。此外，復查無其他積極證據足資認定被告有何公訴人
      所指之竊盜犯行，自應為被告無罪之諭知，公訴人認被告
      此部分涉有竊盜罪嫌即有未合，惟公訴意旨認此部分與前
      揭論罪科刑之竊盜罪，時間緊接，方法相同，觸犯構成要
      件相同之罪名，係基於概括之犯意所為，為連續犯，屬裁
      判上之一罪，爰不另為無罪之諭知。
據上論斷，應依刑事訴訟法第452 條、第299 條第1 項前段，刑
法第28條、第320 條第1 項、第47條，罰金罰鍰提高標準條例第
1條 前段，判決如主文。
本案經檢察官丙○○到庭執行職務。
中　　華　　民　　國　　94　　年　　8 　　月　　16　　日
                  刑事第九庭審判長  法　官 李璧君
                                    法  官 黃惠玲
                                    法  官 陳筱蓉
以上正本證明與原本無異。
如不服本判決，應於收受送達後10日內向本院提出上訴書狀。
中　　華　　民　　國　　94　　年　　8 　　月　　17　　日
　　　　　　　　　　　　　　　      書記官 梁瑜玲
附錄本案論罪科刑法條全文：
刑法第320條
意圖為自己或第三人不法之所有，而竊取他人之動產者，為竊盜
罪，處五年以下有期徒刑、拘役或五百元以下罰金。
意圖為自己或第三人不法之利益，而竊佔他人之不動產者，依前
項之規定處斷。
前二項之未遂犯罰之。
